# 未上市公司股权的核算

提问人：zico9999 时间：2011-09-08 15:03:49
请教陈版：对于未上市公司的股权，现在事务所要求按照“可供出售金融资产”核算，但我司无法在每个季度末获得该股权的公允价值，如何核算？我以为放入“长期股权投资”核算，在该公司上市后，再视情况进行结转~~不知道是否可以？

回答人：chenyiwei
赞同nikankan上述理解。

回答人：chenyiwei
回复 zico9999 的帖子
你的财务报表是按IFRS编制的？或者你所任职的是PE/VC等专业风险投资机构？